臺灣屏東地方法院刑事判決
111年度訴字第35號
公  訴  人  臺灣屏東地方檢察署檢察官
被      告  顏士淵


上列被告因違反毒品危害防制條例案件，經檢察官提起公訴（11
0年度偵字第8088號），被告於準備程序中就被訴事實為有罪之
陳述，經本院合議庭裁定由受命法官依簡式審判程序審理，判決
如下：
    主  文
顏士淵持有第二級毒品純質淨重二十公克以上，處有期徒刑拾月
。扣案甲基安非他命捌包(含包裝袋捌只)均沒收銷燬；又持有第
三級毒品純質淨重五公克以上，處有期徒刑捌月。扣案搖頭丸粉
末肆拾柒包(含包裝袋肆拾柒只)、彩色惡魔包裝毒品咖啡包柒包
(含包裝袋柒只)、Aape包裝毒品咖啡包拾包(含包裝袋拾只)均沒
收。應執行有期徒刑壹年貳月。
    事  實
一、顏士淵明知甲基安非他命是毒品危害防制條例列管之第二級
    毒品，4-甲基甲基卡西酮、甲基-N,N-二甲基卡西酮、硝甲
    西泮是毒品危害防制條例列管之第三級毒品，竟分別為下列
    行為：
　㈠基於持有第二級毒品甲基安非他命純質淨重20公克以上之犯
    意，於民國110年2月底至3月初不詳時間，在屏東縣屏東市
    萬倉街路邊，向其毒品來源(真實姓名、年籍詳卷)購買第二
    級毒品甲基安非他命4大包(編號1至4，共8小包，總純質淨
    重推估為119.9286公克)而持有之。
　㈡基於持有第三級毒品4-甲基甲基卡西酮、甲基-N,N-二甲基卡
    西酮、硝甲西泮純質淨重5公克以上之犯意，於110年2月間
    不詳時間，在高雄市不詳舞廳內，向真實姓名、年籍不詳之
    人，購買含第三級毒品4-甲基甲基卡西酮成分之搖頭丸粉末
    2大包(編號5-1至5-14、6-1至6-33，共47小包，純質淨重推
    估為31.2626公克)、含第三級毒品甲基-N,N-二甲基卡西酮
    成分之彩色惡魔包裝咖啡包7包(編號7-1至7-7，純質淨重推
    估為1.53公克)、含第三級毒品甲基-N,N-二甲基卡西酮、微
    量硝甲西泮成分之Aape包裝咖啡包10包(編號8-1至8-10，純
    質淨重推估為2.00032公克)而持有之。
二、嗣顏士淵於110年3月17日凌晨1時15分許，騎乘車牌號碼000
    -000號普通重型機車未戴安全帽，遭警員攔查，警員認其身
    上散發毒品氣味，而顏士淵同意員警搜索其機車，扣得甲基
    安非他命8包、搖頭丸粉末47包、彩色惡魔包裝毒品咖啡包7
    包、Aape包裝毒品咖啡包10包，始悉上情。
三、案經屏東縣政府警察局屏東分局報告臺灣屏東地方檢察署檢
    察官偵查起訴。
    理  由
一、認定犯罪事實之證據及理由：
　㈠上揭犯罪事實，業據被告顏士淵於偵訊、本院審理時坦承不
    諱（毒偵卷第8頁至第9頁，本院卷第183頁至第187頁、第29
    1頁至第301頁），且有自願受搜索同意書、屏東縣政府警察
    局屏東分局搜索扣押筆錄、扣押物品目錄表、扣押物品收據
    、內政部警政署刑事警察局110年6月29日刑鑑字第11000415
    25號鑑定書各1份、臺灣尖端先進生技醫藥股份有限公司毒
    品原物鑑定實驗室毒品證物鑑定分析報告6份、查獲照片13
    張在卷可憑(警卷第8頁至第12頁、第35頁至第41頁，毒偵卷
    第61頁至第62頁，本院卷第253頁至第263頁)，且有扣案白
    色晶體8包、米白色粉末47包、彩色惡魔包裝咖啡包7包、Aa
    pe包裝咖啡包10包可佐。
　㈡被告持有白色晶體8包，內政部警政署刑事警察局抽取編號4
    鑑定，檢出甲基安非他命純度約99%，以此純度推估總純質
    淨重為119.9286公克(毒偵卷第61頁反面)，故被告持有之第
    二級毒品，純質淨重達20公克以上一節，堪以認定屬實。而
    本案偵查、審理中，將被告所持有之米白色粉末3小包、彩
    色惡魔包裝咖啡包3包、Aape包裝咖啡包3包送驗，送驗搖頭
    丸粉末純度最低者含4-甲基甲基卡西酮成分72.2%(本院卷第
    253頁)、彩色惡魔包裝咖啡包純度最低者含甲基-N,N-二甲
    基卡西酮6.8%(本院卷第257頁)、Aape包裝咖啡包純度最低
    者含甲基-N,N-二甲基卡西酮2.8%、微量硝甲西泮(純度<1%
    ，故不計算純質淨重)(本院卷第263頁)，再採取每種包裝中
    最低純度乘以總淨重，搖頭丸粉末中所含4-甲基甲基卡西酮
    ，純質淨重推估為31.2626公克(43.3公克×72.2%=31.2626公
    克)。彩色惡魔包裝咖啡包中所含甲基-N,N-二甲基卡西酮，
    純質淨重推估為1.53公克(22.5公克×6.8%=1.53公克)。Aape
    包裝咖啡包中所含甲基-N,N-二甲基卡西酮，純質淨重推估
    為2.00032公克(71.44公克×2.8%=2.00032公克)。本案當庭
    告知檢察官、被告上開推估方式及計算式，檢察官、被告均
    表示沒有意見，不須本院再將扣案毒品每包送驗(本院卷第2
    94頁)。則被告持有之第三級毒品，純質淨重亦達5公克以上
    一節，堪以認定。
　㈢綜合上述，足證被告任意性自白與事實相符，堪以採信。本
    案事證明確，被告犯行堪以認定，應依法論罪科刑。
二、論罪科刑：
  ㈠核被告所為，是犯毒品危害防制條例第11條第4項持有第二級
    毒品純質淨重20公克以上罪及同條例第11條第5項持有第三
    級毒品純質淨重5公克以上罪。被告持有第二級毒品逾量後
    施用第二級毒品犯行，業經本院另案裁定令入勒戒處所觀察
    勒戒並已經執行完畢，此有本院110年度毒聲字第734號裁定
    、臺灣屏東地方檢察署110年度毒偵字第659號不起訴處分書
    附卷可參(本院卷第37頁至第39頁)，然其持有逾法定數量第
    二級毒品行為之不法內涵並非施用第二級毒品行為所得涵蓋
    ，本院就被告持有第二級毒品逾量犯行依法論罪科刑，並不
    違反一事不二罰原則，附此敘明。
  ㈡被告持有第二級毒品逾量、持有第三級毒品逾量部分犯行，
    犯罪時間、地點均屬有別，自應分論併罰。
  ㈢本案並無刑法第62條、毒品危害防制條例第17條第1項之適用
    ：
　　本案查獲經過，是被告騎乘機車違規遭警員攔查，警員認被
    告身上有施用毒品味道，且被告同意警員查看機車置物箱，
    並於其內發現甲基安非他命、毒品咖啡包等物，警方搜得上
    述物品後，被告才坦承有持有毒品等情，有屏東縣政府警察
    局屏東分局職務報告書1份可憑(本院卷第55頁)，是本案並
    無自首情事。另，警方並未查獲被告第三級毒品來源，第二
    級毒品來源部分，與本案並無前後且相當之因果關係，此有
    屏東縣政府警察局屏東分局職務報告書、本院公務電話紀錄
    各1份等證據可憑(本院卷第55頁、第59頁至第65頁)，是本
    案並無毒品危害防制條例第17條第1項之適用。
  ㈣以行為人之責任為基礎，審酌被告有違反毒品危害防制條例
    、違反電子遊戲場業管理條例等前科，素行難謂良好。其明
    知國家查緝毒品之禁令，猶非法持有甲基安非他命總純質淨
    重推估119.9286公克、4-甲基甲基卡西酮總純質淨重推估31
    .2626公克、甲基-N,N-二甲基卡西酮總純質淨重推估3.5303
    2公克，及微量硝甲西泮，數量龐大，危害社會治安程度非
    輕，所為實應非難。惟念其犯後坦承犯行、犯後態度良好等
    情，有本院公務電話紀錄等證據可憑(本院卷第59頁至第65
    頁)。兼衡其自陳之學識程度、家庭、經濟狀況（因涉及個
    人隱私故不揭露，詳如本院卷第300頁）等一切情狀，分別
    量處如主文所示之刑。再依整體犯罪非難評價、各行為所侵
    害法益之關聯性或同一性、罪數所反映之被告人格特性與犯
    罪傾向等，為綜合判斷，量處如主文所示之應執行刑。
三、沒收：
　㈠扣案第二級毒品：
　　查獲之第二級毒品，不問屬於犯罪行為人與否，均沒收銷燬
    之，毒品危害防制條例第18條第1項前段定有明文。扣案甲
    基安非他命8包依上揭規定，於被告所犯持有第二級毒品逾
    量罪刑項下沒收銷燬。而扣案盛裝上開甲基安非他命之包裝
    袋8只，曾裝有第二級毒品甲基安非他命而沾附有微量殘渣
    ，無法完全析離，亦無析離之必要，應視同第二級毒品甲基
    安非他命一併沒收銷燬。另送驗耗損部分之毒品因已滅失，
    爰不予沒收銷燬。
　㈡扣案第三級毒品：
　　違禁物，不問屬於犯罪行為人與否，沒收之，刑法第38條第
    1項定有明文。含4-甲基甲基卡西酮之搖頭丸粉末47包(含包
    裝袋47只)、含甲基-N,N-二甲基卡西酮之彩色惡魔包裝咖啡
    包7包(含包裝袋7只)、含甲基-N,N-二甲基卡西酮、硝甲西
    泮之Aape包裝咖啡包10包(含包裝袋10只)，均依刑法第38條
    第1項規定，在被告所犯持有第三級毒品逾量罪刑項下宣告
    沒收。送驗耗損部分之毒品不予沒收。
  ㈢其餘扣案物：
　　扣案藥鏟3支、電子磅秤1台、殘渣袋9包、夾鏈袋3包，無證
    據證明與本案有關，故不予宣告沒收。
據上論斷，應依刑事訴訟法第273條之1第1項、第284條之1、第2
99條第1項前段，判決如主文。
本案經檢察官魏豪勇提起公訴，檢察官潘國威到庭執行職務。
中　　華　　民　　國　　111 　年　　10　　月　　25　　日
                  刑事第一庭    法  官  粘凱庭
以上正本證明與原本無異。
如不服本判決應於收受判決後20日內向本院提出上訴書狀，並應
敘述具體理由；其未敘述上訴理由者，應於上訴期間屆滿後20日
內向本院補提理由書（均須按他造當事人之人數附繕本）「切勿
逕送上級法院」。
中　　華　　民　　國　　111 　年　　10　　月　　25　　日
                                書記官  李家維
附錄本案論罪科刑法條全文：
毒品危害防制條例第11條
持有第一級毒品者，處三年以下有期徒刑、拘役或新臺幣三十萬
元以下罰金。
持有第二級毒品者，處二年以下有期徒刑、拘役或新臺幣二十萬
元以下罰金。
持有第一級毒品純質淨重十公克以上者，處一年以上七年以下有
期徒刑，得併科新臺幣一百萬元以下罰金。
持有第二級毒品純質淨重二十公克以上者，處六月以上五年以下
有期徒刑，得併科新臺幣七十萬元以下罰金。
持有第三級毒品純質淨重五公克以上者，處二年以下有期徒刑，
得併科新臺幣二十萬元以下罰金。
持有第四級毒品純質淨重五公克以上者，處一年以下有期徒刑，
得併科新臺幣十萬元以下罰金。
持有專供製造或施用第一級、第二級毒品之器具者，處一年以下
有期徒刑、拘役或新臺幣十萬元以下罰金。